臺灣彰化地方法院刑事判決　　　　　　　　　　　　　九十年度易字第一六四一號
　　公　訴　人　臺灣彰化地方法院檢察署檢察官
　　被　　　告　乙○○
　　　　　　　　丁○○
右列被告因竊盜案件，經檢察官提起公訴（九十年度偵字第一一五六號），本院判決
如左：
        主       文
乙○○、丁○○均無罪。
        理       由
一、本件公訴意旨略以：被告乙○○意圖為自己不法之所有，先後於民國八十九年十
    月至十一月間，分別在彰化縣伸港鄉○○路二○二巷九號前、仁愛路「泉安宮」
    伸榮段六八七地號、泉厝村什泉街一○五號前之「泉厝活動中心」前、新興路九
    十九號市○○○○○路二三五號「永和藥房」前、中山東路一一一號「台中商銀
    」前、全興村東全路十一號「全興社區」內，以其所有足供兇器使用之鐵橇一支
    ，將甲○○○股份有限公司所有，裝設在上開地點之公共電話機具共七具整組撬
    下搬走。得手後，再至不詳之隱密處所，將電話機銀箱打開，取出內裝之全部硬
    幣花用一空。電話機則隨手丟棄於台中縣龍井鄉○○○○道路高架橋橋墩下及其
    他不詳處所。被告乙○○並與丁○○共同基於意圖為自己不法所有之犯意聯絡，
    於八十九年十月至十一月間，以相同方法，共同竊取甲○○○股份有限公司所有
    ，裝設在彰化縣伸港鄉○○路○段三一七號「上旺超市」前之公共電話一具，得
    手後，亦一同至彰化縣伸港鄉○○村○○路旁之產業道路，將電話機銀箱打開，
    取出內裝之硬幣朋分花用，並將電話隨手丟棄路旁水溝內。嗣於九十年一月三日
    ，因另案之丙○○指認，始為警循線查獲，並已尋獲二具電話，因認被告乙○○
    、丁○○二人均涉有刑法第三百二十一條第一項第三款之加重竊盜罪嫌。
二、公訴人認被告乙○○、丁○○二人均涉有竊盜罪嫌，係以右揭事實業據被害人甲○○○股份有限公司之職員曾宏志之警訊時指訴綦詳，核與被告丁○○於警訊時
    指述被告乙○○犯有竊盜犯行等情相符，並有贓物認領保管單二紙、照片十七張
    、公用電話竊損待賠償清單二紙附卷可稽，衡諸常情，就邏輯觀點言，倘被告乙○○、丁○○確未竊取上開話機，焉有可能知悉話機丟棄地點，而配合警方指認
    尋獲，必該話機係其一人單獨或二人共同竊取後所丟棄，始有可能知悉上情，況
    案重初供，自應以被告丁○○警訊中所言為可採。再被告乙○○與被告丁○○雖
    有怨隙，然與第三人丙○○則素無糾紛，被告丁○○與第三人丙○○又互不相識
    ，自無串供故陷被告乙○○之理，二人對被告乙○○竊盜行為均言之鑿鑿，則被
    告乙○○稱以未竊盜，且完全不知為何遭以指證竊盜一節顯與常理有違，是被告
    二人所辯均顯係事後卸責之詞，不足採信等語。
三、按犯罪事實應依證據認定之，無證據不得推定其犯罪事實；被告之自白，不得作
    為有罪判決之唯一證據，仍應調查其他必要之證據，以察其是否與事實相符；又
    不能證明被告犯罪者，應諭知無罪之判決，此於刑事訴訟法第一百五十四條、第
    一百五十六條第二項及同法第三百零一條第一項分別定有明文；及按認定不利於
    被告之事實須依積極證據，茍積極證據不足為不利於被告事實之認定時，即應為
    有利於被告之認定，更不必有何有利之證據；又按事實審法院對於證據之取捨，
    依法雖有自由判斷之權，然積極證據不足證明犯罪事實時，被告抗辯或反證縱屬
    需虛偽，仍不能以此資為積極證據應予採信之理由；再按事實之認定，應憑證據
    ，如未能發現相當證據，或證據不足以證明，自不能以推測或擬制之方法，以為
    裁判基礎（最高法院三十年上字第八一六號、三十年上字第四八二號、四十年台
    上字第八六號判例參照）。又認定犯罪事實，所憑之證據，雖不以直接證據為限
    ，間接證據亦包括在內，然無論直接或間接證據，其為訴訟上之證明，須於通常
    一般之人均不致於有所懷疑，而得確信其為真實之程度者，始得據為有罪之認定
    ，倘其證明尚未達到此一程度，而有合理之懷疑存在時，即無從為有罪之認定（
    最高法院七十六年台上字第四九八六號判例參照）。又按共同被告所為不利於己
    之供述，固得採為其他共同被告犯罪之證據，惟此項不利之供述，依刑事訴訟法
    第一百五十六條第二項之規定，仍應調查其他必要之證據，以察其是否與事實相
    符，自難專憑此項供述，為其他共同被告犯罪事實之認定，此最高法院著有三十
  一年上字第二四二三號判例可稽。
四、訊據被告乙○○、丁○○二人均堅決否認前揭犯行，被告乙○○辯稱：我並未竊
    取公共電話，亦未與丁○○共同竊取上旺超市前之公共電話，且我與丁○○很少
    聯絡，怎可能與丁○○一起行竊等語；被告丁○○則辯稱：我並未與乙○○共同
    竊取公共電話，是丙○○說是我偷公共電話，但我在警察局說不是我做的，但警
    察要我承認，並要我再找一個人，我就說是乙○○去偷的，且該二台公共電話機
    具亦不是我帶警方去尋獲的等語。
五、被告乙○○部分：經查，共同被告丁○○於警訊中固供稱：我與被告乙○○於八
    十九年十月至十一月間，共同竊取裝設在彰化縣伸港鄉○○路○段三一七號「上
    旺超市」前之公共電話一具，事後乙○○都會告訴我說他去哪裡行竊電話機內硬
    幣，所以我才知道乙○○於八十九年十月至十一月間，分別在彰化縣伸港鄉○○
    路二○二巷九號前、仁愛路「泉安宮」伸榮段六八七地號、泉厝村什泉街一○五
    號前之「泉厝活動中心」前、新興路九十九號市○○○○○路二三五號「永和藥
    房」前、中山東路一一一號「台中商銀」前、全興村東全路十一號「全興社區」
    內，以鐵橇一支，將甲○○○股份有限公司所有，裝設在上開地點之公共電話機
    具共七具整組撬下搬走，得手後，再至不詳之隱密處所，將電話機銀箱打開，取
    出內裝之全部硬幣花用一空，電話機則隨手丟棄於台中縣龍井鄉○○○○道路高
    架橋橋墩下及其他不詳處所等語，惟被告丁○○於本院訊問及審理時即稱：我並
    未與乙○○共同竊取公共電話，是丙○○說是我偷公共電話，但我在警察局說不
    是我做的，但警察要我承認，並要我再找一個人，我就說是乙○○去偷的，且該
    二台公共電話機具亦不是我帶警方去尋獲的等語；且證人丙○○亦到庭證稱：當
    時警方在另案中問我本案之電話機是否為我偷的，且說筆錄（按即八十九年十二
    月二十日之警訊筆錄）只是要做形式上的，所以我才這樣說，但電話機不是我偷
    的，也不是乙○○偷的等語，是以本件共同被告丁○○及證人丙○○於警訊及本
    院訊問、審理時前後供述顯不一致，即難遽予以採信。又本案所尋獲之公共電話
    二具究係被告丁○○帶同警方所尋獲，抑係警方自行尋獲，被告丁○○與證人戊○○警員說法互異，而從警訊筆錄及警方所拍攝之照片以觀，並無從認定該二具
    公用電話係被告丁○○帶同警方所尋獲，又縱該二具公用電話係被告丁○○帶同
  警方所尋獲，惟公訴人意旨既認該二具公用電話係被告乙○○而非被告丁○○與
    乙○○所共同竊取，則被告乙○○是否會於各次作案後將其詳細之作案地點及丟
    棄所竊得之公共電話之地點逐一告訴未共同犯案之被告丁○○，即有可疑；再參
    以被告丁○○於警訊中供陳：因我與乙○○是好友，自與乙○○共同去行竊電話
    筒內硬幣後，他就告訴我以後我們二人就一齊去行竊話筒內硬幣，我並未答應，
    也未拒絕，但每次打電話給我，我都不接，但事後乙○○都會告訴我說他去哪裡
    行竊電話機內硬幣之事等語，惟「上旺超市」係於八十九年十一月三十日始發現
    公共電話遭竊，而被告乙○○被訴所單獨竊取之公共電話之犯行，除裝設在彰化
    縣伸港鄉○○村○○路九九號前之電話係於同一天被發現遭竊外，其餘均係在之
    前遭竊，此有公用電話竊損待賠償清單二紙在卷可稽，是以被告丁○○於警訊所
    言於其與被告乙○○共同竊取公用電話後被告乙○○即常邀其共同行竊，其雖未
    參與共同行竊，惟被告乙○○事後均會告知其行竊公用電話之地點等情，亦與事
    實不符。本件公訴人認被告乙○○涉有竊盜罪嫌係以共同被告丁○○及證人丙○○之指述為其唯一之證據，而共同被告丁○○及證人丙○○於警訊及本院訊問、
    審理時前後供述顯不一致，顯難遽予以採信渠等警訊所言，此外並無其他證據足
    證被告乙○○有前揭竊取公用電話之行為，是以被告乙○○犯罪不能證明，依前
    揭說明，自應為其無罪之諭知。
六、被告丁○○部分：經查，被告丁○○於警訊中固坦承與被告乙○○於八十九年十
    月至十一月間，共同竊取裝設在彰化縣伸港鄉○○路○段三一七號「上旺超市」
    前之公共電話一具等語，惟被告丁○○於偵查中即否認竊取該具公共電話，且警
    方又未依被告丁○○之指述因而尋獲該部裝設在「上旺超市」前之編號0000
    000號電話（按警方所尋獲之公共電話為裝設在彰化縣伸港鄉○○村○○路二
    三五號前、彰化縣伸港鄉○○村○○路九九號前之編號0000000號、00
    00000號公共電話），而被害人甲○○○股份有限公司之職員曾宏志於警訊
    中之指訴亦僅係表明各公共電話失竊之時間及損失之約略金額，是以本件公訴人
    認被告丁○○涉有竊盜罪嫌係以被告丁○○於警方之自白為其唯一之證據，此外
    並無其他證據足證被告丁○○有前揭竊取公用電話之行為，故被告丁○○犯罪不
    能證明，揆諸前揭說明，自應為其無罪之諭知。
據上論斷，應依刑事訴訟法第三百零一條第一項，判決如主文。
中      華      民      國    九十一    年      二      月     十五     日
                                臺灣彰化地方法院刑事第二庭
                                    法      官  石  馨  文
右正本證明與原本無異。
如不服本判決，應於送達後十日內向本院提出上訴狀(須附繕本)。
告訴人或被害人對於判決如有不服具備理由請求檢察官上訴者，其上訴期間之計算係
以檢察官收受判決正本之日期為準。
                                    法院書記官  呂  雅  惠
中    華    民    國    九十一      年      二      月        十九      日
